臺灣臺北地方法院刑事判決
110年度易字第819號
公  訴  人  臺灣臺北地方檢察署檢察官
被      告  邱毅柔




選任辯護人  趙立偉律師
            徐欣瑜律師
上列被告因妨害自由案件，經檢察官提起公訴（110年度偵字第1
1795號），本院判決如下：
    主  文
邱毅柔犯恐嚇危害安全罪，處拘役貳拾日，如易科罰金，以新臺
幣壹仟元折算壹日。
　　　　犯罪事實
一、邱毅柔因不滿王桂蘭先生蔡文雄，在臺北市○○○路○段000巷
    內（起訴書誤載懷生國中附近巷內，本院應予更正），餵食
    鴿子，造成邱毅柔住家衣物、環境遭鴿子糞便污染，影響邱
    毅柔及其家人，心生不滿，而於民國109年12月23日下午3時
    35分許，在臺北市○○區○○○路0段000號0樓王桂蘭經營之珠寶
    店內，基於恐嚇之犯意，向王桂蘭恫稱：「你們再餵鴿子，
    我要讓你們做不成生意」（起訴書誤載，本院應予更正），
    以此加害生命、身體、財產之事，使王桂蘭心生畏懼，致生
    危害於安全。嗣經蔡文雄返家，經王桂蘭告知上情，報警處
    理，循線查獲。
二、案經王桂蘭訴請臺北市政府警察局大安分局報告臺灣臺北地
    方檢察署檢察官偵查起訴。
      理  由
壹、證據能力：
一、按被告以外之人於審判外之言詞或書面陳述，除法律有規定
    者外，不得作為證據，刑事訴訟法第159 條第1 項定有明文
    。經查，被告邱毅柔之辯護人爭執證人即告訴人王桂蘭於警
    詢時陳述之證據能力，而對被告而言，證人王桂蘭於警詢中
    之陳述為被告以外之人於審判外之陳述，復未經檢察官證明
    具有何「特信性」及「必要性」，且證人王桂蘭於警詢時之
    陳述，核與於本院審理時證述之情節大致相符，亦查無刑事
    訴訟法第159 條之3 所定各款情形，依上開說明，應認證人
    王桂蘭於警詢時之陳述，無證據能力。
二、按被告以外之人於偵查中向檢察官所為之陳述，除顯有不可
    信之情況者外，得為證據，刑事訴訟法第159 條之1 第2 項
    定有明文，稽其立法理由，乃謂現階段檢察官實施刑事訴訟
    程序，多能遵守法律規定，無違法取供之虞，故原則上賦予
    其偵訊筆錄之證據能力，祇於顯有不可信之例外情況，否定
    其證據適格。是爭辯存有此種例外情況者，當須提出相當程
    度之釋明，非許空泛指摘（最高法院100 年度台上字第652
    號判決意旨可資參照）。至交互詰問乃證人須於法院審判程
    序中經踐行合法之調查程序，始得作為判斷之依據，屬調查
    證據之一環，與證據能力係指符合法律規定之證據適格，二
    者在性質及證據法則之層次並非相同，應分別以觀。而偵查
    中詰問之欠缺，非不得於審判中由被告行使以資補正，而完
    足為經合法調查之證據（最高法院105 年度台上字第1301號
    判決、104 年度台上字第3500號判決意旨參照）。是被告以
    外之人前於偵查中已具結而為證述，除反對該項供述得具有
    證據能力之一方，已釋明「顯有不可信之情況」之理由外，
    不宜以該證人未能於審判中接受他造之反對詰問為由，即遽
    指該證人於偵查中之陳述不具證據能力。且所謂不可信性情
    況，法院應審酌被告以外之人於陳述時之外在環境及情況，
    例如陳述時之心理狀況、有無受到外力干擾等，以為判斷之
    依據。被告之辯護人固代被告爭執證人王桂蘭於偵查中證述
    之證據能力，然辯護人並未主張及釋明該證人王桂蘭於偵查
    中所為證述，客觀上有何證據顯示係遭受強暴、脅迫、詐欺
    、利誘等外力干擾情形，或在影響其心理狀況致妨礙其自由
    陳述等顯不可信之情況下所為，且本院於審理時業已傳喚證
    人王桂蘭到庭進行詢問，既已賦予被告及辯護人行詰問之權
    利，又查無證據足認前揭證人於偵查中之證述有受違法訊問
    等顯不可信或其他不適當之情況發生，揆諸上開說明，應認
    證人王桂蘭於偵查中之供述，有證據能力，辯護人否認此部
    分證人於偵查中證述之證據能力，自非有據。
三、又按被告以外之人於審判外之陳述雖不符刑事訴訟法第159
    條之1 至之4 等4 條之規定，而經當事人於審判程序同意作
    為證據，法院審酌該言詞陳述或書面陳述作成時之情況，認
    為適當者，亦得為證據；當事人、代理人或辯護人於法院調
    查證據時，知有刑事訴訟法第159 條第1 項不得為證據之情
    形，而未於言詞辯論終結前聲明異議者，視為有前項之同意
    ，同法第159 條之5 定有明文。立法意旨在於傳聞證據未經
    當事人之反對詰問予以核實，原則上先予排除。惟若當事人
    已放棄反對詰問權，於審判程序中表明同意該等傳聞證據可
    作為證據；或於言詞辯論終結前未聲明異議，基於尊重當事
    人對傳聞證據之處分權，及證據資料愈豐富，愈有助於真實
    發見之理念，且強化言詞辯論主義，使訴訟程序得以順暢進
    行，上開傳聞證據亦均具有證據能力。除上開爭執證據能力
    外，其餘本案下列所引用之被告以外之人於審判外之陳述（
    包含書面陳述），性質上均屬傳聞證據，檢察官、被告邱毅
    柔（下稱被告）、辯護人於準備程序及審理中均表示同意有
    證據能力（見本院第35頁至第37頁、第116頁至第118頁），
    且迄本院言詞辯論終結前，均未主張有刑事訴訟法第159 條
    第1 項不得為證據之情形，本院審酌上開證據作成時之情況
    ，認應無違法或不當情事，與本案待證事實間復具有相當之
    關聯性，以之作為證據應屬適當，依刑事訴訟法第159條之5
     第2 項之規定，認有證據能力。
四、本件認定事實所引用之非供述證據，並無證據證明係公務員
    違背法定程序所取得，檢察官、被告、辯護人於本院審判程
    序中復未於言詞辯論終結前表示異議，應認有證據能力。
貳、實體部分：
一、被告之供述及辯解：
　㈠被告固坦承於起訴書所載的時間，前往系爭珠寶店內，惟矢
    口否認其有恐嚇犯行，辯稱：我沒有說「再餵小鳥，我讓你
    開不了店」。案發當天是因為我在我家樓下掃1包飼料，才
    前往珠寶店後說要找蔡先生，希望他不要再到我們這邊餵鴿
    子，告訴人很驚訝說不知道她先生有去餵鴿子，說會告知先
    生請他不要再餵鴿子，所以我就將飼料交給告訴人，並說地
    上有玻璃碎片。我會知道是蔡文雄餵鴿子，是定時有看到地
    上有鴿子，所以請里長向懷生國中調閱錄影帶，懷生國中教
    務處提供影片給里長，里長再提供給環保局，環保局就對蔡
    先生開罰單，我才知道是蔡先生在餵鴿子。我們的露台都是
    鳥糞、羽毛，常常洗完衣服都因為被鳥糞噴到而需要再洗一
    次，加上鄰居有獨居老人。當時珠寶店內有有告訴人、一位
    年輕女性，好像還有一位客人。我在珠寶店待約5 分鐘，當
    天口氣很平緩，雖然有抱怨，但沒有激動云云。
  ㈡辯護人為被告辯護：
    本件就是希望告訴人她們停止相關行為，案發時間在大白天
    ，且被告是要去接小孩，手上還拿著壹包飼料，一個家庭主
    婦什麼都沒有帶，且要去找一位男性談事情，到了店內蔡先
    生不在，且店內有三位女性，怎麼可能去恐嚇。雖有進行珠
    寶店監視器畫面勘驗，2 分多鐘的畫面中，沒有任何過大動
    作或受到什麼驚嚇的狀況。且告訴人案發5 小時後去報案，
    僅有告訴人及其女兒的供述，沒有其他任何佐證，本件認定
    被告有罪之事證、動機、現場情狀等均不可能有所謂之恐嚇
    ，從所有證據也看不出告訴人有任何心生畏懼之情形。
二、認定被告犯罪事實所憑之證據及理由：　　　
　㈠被告於上揭時、地進入王桂蘭所經營之珠寶店，現場有證人
    王桂蘭、蔡佩芸、林淑玲，被告有拿出裡面夾雜玻璃碎片飼
    料1袋，並出示手機照片由證人王桂蘭確認為其夫蔡文雄，
    被告在珠寶店待約2分鐘左右之事實，此有證人即告訴人王
    桂蘭、蔡佩芸、林淑玲分別於偵查中之證述（偵卷第55頁至
    第58頁），復有監視器光碟1片、監視器畫面翻拍照片4張（
    偵卷第23頁、第35頁）、臺北市政府警察局大安分局新生南
    路派出所陳報單、受理刑事案件報案三聯單、受理各類案件
    紀錄表（偵卷第17頁至第 21頁）、臺北市政府警察局大安
    分局111 年2 月7 日北市警安分刑字第1113030932號函暨其
    附件員警劉妍甯職務報告（本院卷第49頁至第51頁）在卷可
    稽，此部分事實，堪予認定。
  ㈡被告雖以前詞置辯，然查：
  1.證人王桂蘭於偵查及本院審理時證稱：
　⑴當天在場有我、我女兒蔡佩芸、插花班林淑玲老師。被告一
    進去就不友善。因為我跟她說不好意思，我先生不在，她說
    你叫他出來，我們生意人聽話就知道了，那沒有人會說「叫
    他出來」，有的人會說「請他出來」，不會用「叫」這個詞
    。我們做珠寶店，行業比較特殊，所以門是上鎖的，那天下
    午看到客人進來我就幫她開門，我說「請坐。」，那位客人
    就是被告，她進來就說「我找蔡文雄。」，我說「不好意思
    ，蔡文雄不在，你哪邊找？」，她就說「蔡文雄叫他出來。
    」，我說「他真的不在，不好意思，有什麼事嗎？」，她就
    拿了一袋飼料說「這是你先生去248 巷餵鴿子，這裡面有玻
    璃碎片，你如果要再拿去餵沒關係，但你先生餵鴿子，我家
    裡有老人、小孩，影響到了我，我已經報警，也請教律師了
    ，你們餵鴿子，我要讓你們做不成生意。」。這中間她有拿
    手機給我看說「這是不是你先生？」，我回答「是。」，我
    當下也跟她說「真的不好意思，如果我先生餵鴿子造成你的
    困擾，我跟你說聲對不起。」，她就說讓我開不了店。遭恐
    嚇內容是她拿了一袋飼料，但裡面還有夾雜玻璃碎片，說要
    讓我做不成生意、要讓我開不了店，這些言詞跟舉動讓我覺
    得遭受恐嚇。我們家開30幾年的店珠寶店。被告說要讓開不
    了店、讓做不成生意，一定會擔心，備案後警察每天都會去
    我們店裡巡邏幾次，我會報案是因為我不認識她，我不知道
    她住哪裡，如果今天是鄰居，我們可能會想她是說氣話，但
    我不認識她，我先生常不在家，就只有我，有時候我女兒會
    過去幫忙，萬一我店裡發生什麼事，我覺得我會害怕。她這
    樣，我當然會害怕。
　⑵我沒有在第一時間報警是因為我們沒有碰過這樣的事，被告
    講完就離開了，我們很錯愕，不知道怎麼會這樣，我先生回
    來後，我跟我先生講這件事的目的是我害怕，我說「你去餵
    鴿子，有人到店裡恐嚇我們，這樣怎麼辦？」，討論過這件
    事後，我先生說不認識她，先打電話去警局備案，警局派了
    一位警察，從我們家的閉路電視先調帶子出來，再去問里長
    ，先要知道這個人是誰，為什麼會跑來我店裡講這樣的話。
    被告跟警察檢舉、跟環保局檢舉我同意，那是蔡文雄應該受
    的處罰，但你不可以來我店裡講這個話，恐嚇我，這是被告
    不對。我們去備案後，就覺得店裡要加強一下，過沒幾天我
    請我們隔壁鄰居水電行的，加強錄音及錄影畫面可以確保正
    常。報警後，警察說要幫我們協調，我也同意，過了一個禮
    拜，沒有消息，才知道承辦女警結婚去了，我們等到最後再
    去問，回覆被告說依法辦理，所以拖到1 月份我們才正式提
    告，我從頭到尾都沒有要告她，我只要她跟我說對不起就好
    ，因為我先生餵鴿子造成她的困擾，我當下馬上有跟她說對
    不起，講一句對不起沒有這麼困難，但她說依法辦理，我是
    覺得你做事要負責，我先生不對，他該罰的也被罰款了。被
    告事實上有講恐嚇的話，我沒有誣告她，在她恐嚇我沒多久
    後兩個禮拜左右就收到2張罰單，但收到罰單這件件事是發
    生在之後，之前我們已經先去備案，而且我們也已經繳了罰
    款。我並不是因為被罰款，就不實指控誣告被告等語。
　2.證人蔡佩芸：
　⑴於偵查中證稱：邱毅柔走進店內，當時我們以為邱毅柔客人
    ，結果邱毅柔很生氣拿著手機裡的照片，問王桂蘭照片裡的
    人是不是她先生，邱毅柔手上有一袋飼料，當時王桂蘭有回
    覆邱毅柔不知道先生有沒有去餵小鳥，也有向邱毅柔道歉，
    造成她困擾，邱毅柔說她掃起來的飼料還有玻璃片，「如果
    想要餵就繼續餵，如果你們要繼續餵，就讓你們生意作不成
    」，說完就把飼料袋拿給我們，給完後邱毅柔就離開了（偵
    卷第57頁）　。
　⑵於本院審理時證稱：　
　　12月23日下午3 時35分左右，在○○○路○段000號0 樓，下班
    後去媽媽的珠寶店內做我自己的事，邱毅柔走進店內，我們
    以為邱毅柔是客人，結果她很生氣，拿著手機裡的照片，問
    王桂蘭照片裡的人是不是她先生，邱毅柔手上有一袋飼料，
    當時王桂蘭有回覆邱毅柔她不知道先生有沒有去餵小鳥，也
    有向邱毅柔道歉，造成她的困擾，邱毅柔說她掃起來的飼料
    還有玻璃碎片，並說如果還想餵就繼續餵，如果你們要繼續
    餵，就讓你們生意做不成，說完把飼料袋拿給我們後邱毅柔
    就離開了。當時有我、媽媽及媽媽的插花班老師林淑玲。我
    相信被告非常生氣，肢體動作我覺得也滿大的。她離開的時
    候我們有點錯愕，都在想為何會發生這樣的事，不知道被告
    住哪裡、從哪裡來的。因為我們是珠寶業，會稍微敏感一點
    ，聽到被告說要讓我們生意做不下去，生意做不成這句話，
    一定會感到害怕的，不清楚她會用什麼方式。珠寶店是全家
    的經濟來源，我不會整天都在，大概是下午時間才在，平常
    會是我媽媽跟我爸爸看店。那天是我媽媽生日，所以我們二
    人心情非常差，就在想怎麼辦，當下沒有想立刻報警，是希
    望等爸爸回來後，跟他求證是否有去那裡餵鳥、發生什麼事
    ，跟他一起討論，畢竟爸爸是當事者，造成被告不開心，是
    過了一、二個小時後，我爸爸才回來，媽媽轉述被告進店發
    生的事情跟爸爸確認，爸爸也說他有到懷生國中附近餵鳥，
    但因為懷生國中附近算是一條巷子，我們不確定是不是有影
    響到其他居民，媽媽覺得當下我們也有跟她道歉，但針對恐
    嚇這點越想越不舒服而且感到害怕，後來才有去報案。當下
    感到害怕，我們報案是希望跟被告可以和解，就是大家講一
    下，沒有那個意思那就算了，但我印象中被告沒有出現，所
    以最後我們才提告。這件事發生後，媽媽有請隔壁的水電行
    師父要加強錄音功能，螢幕部分也有確認監視畫面是能夠正
    常錄影，因為我們的監視螢幕是有的，但因為比較老舊，所
    以沒有含錄音，這點也讓我們覺得滿可惜，就因為沒有錄音
    檔害我們需要跑那麼多次，還需要證人的部分，所以因為這
    件事後特別針對這部分作加強。
  3.證人林淑玲：
　⑴於偵查中證稱：邱毅柔進來店內，拘怨鴿子的事，抱怨到後
    來，我聽到邱毅柔說一句比較重的話「我要讓你的店開不成
    」大概是這個意思。這句話音量有加高。因為這句話有點嚇
    到我，我覺得這句話有點言重，事情可以好好溝通（偵卷第
    56頁至第57頁）。
　⑵於本院審理時證稱：　
　　我是花道老師，我們每個禮拜四都有花道課，同學的花全部
    送到這個珠寶店，就是王桂蘭家，她是我學生，因為疫情後
    我用線上教學，每個學生去拿回家，我會錄影，用錄影方式
    教他們，那天我正好去拿花材。12月23日下午3 時35分，有
    在○○○路○段000 號0 樓，因為我和王桂蘭是朋友，我也是王
    桂蘭的花道老師，當天我要去旁邊上烏克麗麗，所以有先去
    王桂蘭的珠寶店吃點東西。邱毅柔進來店裡，在抱怨鴿子的
    事情，抱怨到後來我聽到邱毅柔說了一句比較重的話，說我
    要讓你的店開不成，大概是這個意思。邱毅柔後來音量有加
    高，因為聽到邱毅柔說我要讓你的店開不成呢？這句話有點
    嚇到我，我覺得這句話有點嚴重，因為事情可以好好溝通。
    那時候應該是下午時間，正確是幾點我不清楚，大概3 時左
    右吧，我真的記不清楚，我的對面是王桂蘭，我與王桂蘭中
    間隔著檯面，在這邊也有個檯面（證人比劃左手邊），蔡佩
    芸坐在裡面，王桂蘭也在櫃台裡，後來這位女子（以手指認
    在庭被告）進來了，大概是在抱怨王桂蘭她家餵鴿子，覺得
    環境不是很ok，但後來是有句話讓我回頭望了一下，有句話
    比較嚴重一點，她說她會讓王桂蘭的店開不下去，大概是這
    個意思，我就看了一眼，後來我覺得沒有我的事，我也該離
    開了。王桂蘭可能有向被告道歉吧，她好像說會改善還是什
    麼之類的，而且她有說她先生蔡文雄不在，她會跟他講之類
    的。（你剛才說你回頭時是因為被告講「我要讓你的店開不
    成」，她正確的講法是「我讓你開不了店」，還是「我要讓
    你的店開不成」？）對我來講意思一樣，順序怎麼組合我不
    太懂。聽起來感覺被告是鄰居，整個對話過程中提到蔡文雄
    餵鴿子這件事造成她們的困擾，她們家有小孩跟老人。知道
    因為餵鴿子這件事，蔡文雄有被環保局開罰。他們不會為這
    件事抱怨，他們要的是被告的一個道歉，因為言語既然出來
    就傷人了，他們只要一個道歉，什麼事都好說，他們並不想
    走這一趟，我們都不想走這一趟等語。
　4.經本院於110 年9 月16日準備程序時，當庭勘驗告訴代理人
    蔡文雄卷附監視器錄影光碟，光碟名稱：「110審易1022丁
    股監視錄影畫面」，檔案名稱：「監視器畫面」，內有1個
    名為「監視器畫面」之影片檔，影片畫面有4格，為無聲檔
    。其中左上角影像下方顯示「01」字樣，並呈現藍色無法看
    見畫面；右上角影像下方顯示「02」字樣，為珠寶店門口及
    店外前方區域之畫面；左下角影像下方顯示「03」字樣，為
    珠寶店內靠近門口櫃臺之畫面；右下角影像下方顯示「04」
    字樣，為珠寶店內之畫面。上開畫面「02」、「03」、「04
    」之影像均為同步顯示，勘驗內容如下（本院審易卷第73頁
    至第75頁）：
    2020年12月23日（三）15：16：45（此為監視畫面所顯示之
    時間）畫面開始（依據告訴代理人蔡文雄於本院審理時陳稱
    此與正確時間相差20分鐘），被告身穿綠色外套、戴黑色帽
    子、戴口罩推門走入店內，此時店內有3人，分別為畫面左
    方披戴圍巾、正在吃東西之短髮女子（下稱A女）、畫面中
    間身穿黑色上衣之短髮女子（下稱B女）、及畫面右方身穿
    淺色上衣之長髮女子（下稱C女）。
    00：00：16（以下未在出現時間）  被告對著B女、C女舉起
　　            左手的塑膠袋包。
    00：00：19至00：00：29  被告站立於櫃檯前，舉起右手對
　　             B女、C女指著左手的塑膠袋1包。
    00：00：30　被告從口袋內拿出手機。
    00：00：35  被告將手機螢幕拿給B女、C女觀看。
    00：00：37  被告同時將左手的塑膠袋1包及右手的手機螢
　　            幕給B女、C女觀看。
    00：00：39  被告放下手機及塑膠袋1包。
    00：00：48  A女往左望向被告，隨即回頭整理放在櫃台的
　　            物品。
    00：00：49  被告舉起提於右手之塑膠袋1包，並不時揮動
　　            左手。
    00：00：58  被告拉下口罩對B女、C女說話，並不時揮動左
　　            手。
    00：01：17  被告舉起提於右手之塑膠袋1包，B女接下該塑
　　            膠袋。
    00：01：25  被告對B女、C女說話，伸出右手食指指向B
　　            女。
    00：01：30  被告將右手食指指向手機螢幕。
    00：01：37  被告對著B女、C女雙手抱胸。
    00：01：44  被告拿起手機觀看並滑動手機螢幕。
    00：01：48  被告將手機螢幕拿給B女、C女觀看。A女走出
　　            店外。
    00：01：53  被告將右手食指指向手機螢幕。
    00：01：57  被告離開櫃檯前。
    00：01：59  被告走出店外。
    00：02：04  畫面結束。
　　綜上，可認被告進入珠寶店後有與證人王桂蘭對話，並且拿
    出塑膠袋，以出示手機供證人王桂蘭指認手機照片上之人為
    蔡文雄，在珠寶店店內共計待了2分鐘左右時間，核與證人
    王桂蘭、蔡佩芸、林淑玲所證相符。
  5.按刑法第305條恐嚇危害安全罪之構成要件，於行為人主觀
    意圖上只要行為人對於惡害之內容具有認識，即得謂有恐嚇
    之故意，至於行為人對於惡害實際發生之可能性，有無實現
    惡害之意思及其最終之目的或動機何在，均在所不問。次按
    刑法第305條之恐嚇危害安全罪，以加害生命、身體、自由
    、名譽、財產之事，恐嚇他人致生危害於安全為要件。該罪
    保護之法益，為個人免於恐懼之意思自由。所謂「致生危害
    於安全」，僅以恐嚇行為導致被害人心生畏懼而有不安全之
    感覺即足，不以被害人之生命、身體、自由、名譽、財產已
    發生實際危害為必要。至行為人之恐嚇行為是否足使被害人
    心生畏懼而害及個人安全，應綜合觀察行為人恐嚇之內容、
    方式、客觀環境、被害人之個人情況及外在表現等情狀，依
    經驗法則審慎判斷（最高法院110年度台上字第1932號判決
    意旨參照）。經查：
  ⑴被告既拿裝有玻璃碎片之飼料前往珠寶店，揚言「你們再餵
    鴿子，我要讓你們做不成生意」，證人王桂蘭、蔡文雄等人
    又不認識被告，證人王桂蘭與蔡文雄確認後，即打電話備案
    ，事後並加強店內錄音、錄影設備之目的係擔心被告說要讓
    證人王桂蘭開不了店，讓做不成生意，而證人王桂蘭亦證稱
    因被告之行為而心生害怕，報警處理，之後警察每天前往珠
    寶店巡邏數次，再參以證人王桂蘭身高159 公分，體重54公
    斤，被告身高168 公分，體重70公斤，兩者已有明顯差距，
    被告上開舉動，客觀上顯已足使證人王桂蘭因擔憂自身生命
    、身體、財產感到威脅、心生畏懼等情，業如前述，是被告
    所為顯已致被告王桂蘭心生畏懼，應可認定。被告雖辯稱有
    表示問過律師也沒有恐嚇之犯意，然被告既已詢問過律師，
    亦要求里長調閱監視畫面，找出養鴿子之蔡文雄，依法告發
    ，自無單獨前往證人王桂蘭等經營珠寶店理論之必要，參諸
    前開說明，顯為被告個人主觀上對法律之不正確解讀，被告
    所辯，不足採信。
  ⑵再參以被告王桂蘭於審理中經具結擔保證述之真實，以負擔
    偽證罪責之壓力下仍為相同之證述，自無自陷於罪之可能。
    況證人王桂蘭之夫蔡文雄提供案發當時監視畫面，亦可清楚
    看到被告拿著袋子至珠寶店理論等情，核與證人王桂蘭、蔡
    佩芸、林淑玲上開證述大致相符，則其前後一致之證述亦有
    明確之現場畫面擷圖可以補強，實難認其有蓄意誣陷被告之
    動機，而甘冒偽證相對重罪（7年以下有期徒刑），故為虛
    偽不實之陳述誣陷被告涉犯恐嚇相對輕罪（2年以下有期徒
    刑、拘役或9千元以下罰金）。況經本院函詢臺北市政府警
    察局大安分局證人王桂蘭係於109年12月25日晚間8時32分許
    ，親臨本分局新生南路派出所報案，此有臺北市政府警察局
    大安分局111年2月7日北市警安分刑字第1113030932號及檢
    附之職務報告附卷足佐，可認證人王桂蘭上開所證，事發後
    先以電話備案後，該轄區派出所之員警派人至店內調閱監視
    畫面後，再至派出所報案等情，證人王桂蘭事後並接受員警
    建議居中協調，因被告拒絕，致協調不成，而正式制作筆錄
    等節，應堪採信。是證人王桂蘭報案時間既在蔡文雄接到告
    發罰單之前，則無被告所言證人王桂蘭係不滿其夫遭人檢舉
    ，而誣指被告本案犯行等節，況蔡文雄亦已繳清罰單，被告
    所辯，不足採信。　　
  6.另⑴證人王桂蘭之夫蔡文雄提出案發時店內之光碟，經本院
    勘驗，監視畫面時間為2020年12月23日下午3 時16分45秒，
    從15時16分49秒開始播放，被告進店到出來共2 分04秒，惟
    蔡文雄表示該監視畫面與事實上之時間差距約20分鐘，是起
    訴書所載案發時間為109年12月23日下午3時35分許左右應為
    正確。⑵起訴書雖認被告對證人王桂蘭以言語「再餵小鳥，
    我讓你開不了店」恫嚇，然證人王桂蘭於本院審理時證稱：
    「你們餵鴿子，我要讓你們做不成生意。」，核與證人蔡佩
    芸於本院審理時證：「如果想要餵就繼續餵，如果你們要繼
    續餵，就讓你們生意作不成」大致相符，又證人蔡佩芸為證
    人王桂蘭之女，自然會注意被告與證人王桂蘭言語舉動，且
    證人王桂蘭、蔡佩芸歷次證述一貫，堪予採信。又證人林淑
    玲於本院審理時證稱：被告說我要讓你的店開不成，大概是
    這個意思等語內容稍有不同，且證人林淑玲既已認被告所講
    「我要讓你的店開不成」、「我讓你開不了店」」，但對我
    來講意思一樣，證人林淑玲已自承非全程注意被告與證人王
    桂蘭對話，又被告前往店內目的是要求蔡文雄不要再餵鴿子
    ，證人蔡佩芸為證人王桂蘭之女，當然會注意被告與證人王
    桂蘭言語舉動，起訴書容有誤會，本院自予更正，附此敘明
    。
三、綜上所述，本案事證明確，被告犯行應堪認定，應予依法論
    科。　　
參、論罪科刑：
一、核被告邱毅柔所為，係犯刑法第305條之恐嚇危害安全罪。
二、爰以行為人之責任為基礎，審酌被告情緒管理及自我控制能
    力不佳，率爾出言恐嚇他人，對告訴人王桂蘭之權益、社會
    秩序之維持，生相當危害，實有不該，雖其蔡文雄行為造成
    被告及其家人影響，惟仍應以理智方式處理，兼衡犯罪之動
    機、目的、手段、情節，及否認犯行、然尚未與告訴人達成
    和解等損害之態度，暨自承高中畢業，家庭主婦之生活狀況
    （本院卷第119頁）等一切情狀，並參考檢察官、告訴人王
    桂蘭之意見，量處如主文所示之刑，併諭知易科罰金之折算
    標準。
肆、應適用之法律：　　　
    據上論斷，應依刑事訴訟法第299條第1項前段，刑法第305
    條、第41條第1項前段，刑法施行法第1條之1第1項，判決如
    主文。
本案經檢察官林希鴻提起公訴，檢察官陳韻如到庭執行職務
中　　華　　民　　國　　111 　年　　3 　　月　　29　　日
　　　　　　　　　刑事第十三庭  法　官　鍾雅蘭
上正本證明與原本無異。 
如不服本判決應於收受送達後20日內向本院提出上訴書狀，並應
敘述具體理由；其未敘述上訴理由者，應於上訴期間屆滿後20日
內向本院補提理由書（均須按他造當事人之人數附繕本）「切勿
逕送上級法院」。告訴人或被害人如對於本判決不服者，應具備
理由請求檢察官上訴，其上訴期間之計算係以檢察官收受判決正
本之日期為準。 因疫情而遲誤不變期間，得向法院聲請回復原
狀。
                                書記官  陳乃瑄
中　　華　　民　　國　　111 　年　　3 　　月　　31　　日
附錄論罪科刑法條：
中華民國刑法第305條
以加害生命、身體、自由、名譽、財產之事恐嚇他人，致生危害
於安全者，處2年以下有期徒刑、拘役或9千元以下罰金。